臺灣板橋地方法院刑事判決　　　　　　　 94年度易字第563號
公　訴　人　臺灣板橋地方法院檢察署檢察官
被　　　告　戊○○
上列被告因竊盜案件，經檢察官提起公訴（九十四年度偵字第三
四八、一０二五、二五六五號），被告於準備程序中對被訴事實
為有罪之陳述，本院合議庭裁定由受命法官獨任行簡式審判程序
，並判決如下：
    主  文
戊○○連續結夥三人以上竊盜，處有期徒刑捌月。
    事  實
一、戊○○有賭博、違反麻醉藥品管理條例等前科，執行完畢已
    逾五年；又於九十三年間因傷害案件，經本院以九十三年度
    簡字第八三三號判處有期徒刑三月，如易科罰金，以三百元
    折算一日，尚未執行完畢（刑期預計自九十四年八月二日起
    至九十四年十月三十一日止），猶不知悔改。竟意圖為自己
    不法之所有，並基於概括之犯意，為下列行為：
　　（一）於九十三年十二月二十五日中午十二時許，戊○○夥
　　　　　同與之有共同犯意聯絡之丙○○（另行審理），及不
  　　　　詳真實姓名綽號「阿川」之成年男子，利用丁○○坐
    　　　落台北縣樹林市○○街五十八號工廠之鐵門未緊閉之
      　　機會，由「阿川」在外擔任把風，戊○○、丙○○二
        　人自鐵門縫隙侵入工地，趁四下無人注意之際，徒手
          竊取丁○○所有擺放於上址工地內之抽水馬達一具（
          價值新台幣四萬八千元），三人得手後，正欲將竊得
　　　　　之抽水馬達搬出工地之際，適為鄰人朱榮標發覺報警
　　　　　處理，為警當場查獲戊○○及丙○○二人，「阿川」
　　　　  則趁隙逃逸。
　　（二）復於九十四年一月五日下午二時許，戊○○搭乘由甲○○騎乘車牌號碼ＱＴＴ－２８９號輕型機車，前往
　　　　　台北縣板橋市○○街八十四巷一百弄十號附近訪友，
  　　　　當戊○○獨自下車進入上址旁防火巷內找尋友人住所
          ，適見己○○（起訴書誤載為賴順義）將其所有之鋁
          門窗之鋁材約三十公斤（價值約四千五百元），置放
          在該防火巷後方空地上，即趁無人注意之際徒手竊取
          之（起訴書誤認甲○○在旁把風）。迨其將所竊得之
          鋁材搬出巷口，放置在甲○○機車上時，適為己○○
          發覺，經報警而當場查獲　　　　  。
　　（三）另於九十四年一月二十三日晚上十時許，戊○○夥同
　　　　　與之有共同犯意聯絡之甲○○，及不詳真實姓名綽號
　　　　　「阿祥」之成年男子，由甲○○駕駛友人陳志賢（不
　　　　　知情）承租車牌號碼８Ｅ－０５２１號小貨車，搭載
　　　　　戊○○及綽號「阿祥」之男子，前往台北縣樹林市○○路○段一九二號旁空地內，趁無人注意之際，三人
　　　　　共同徒手竊取乙○○所有置放在上址空地之模板鐵支
　　　　　架十五支（共計約三百六十公斤，價值七千五百元）
　　　　　得逞，並將該批竊得之鐵支架載往台北縣新店市○○
　　　　　路三百五十四號，以每公斤五元之代價，出售予不知
　　　　　情之「閎騏廢五金回收場」負責人李鴻彰（業經檢察
　　　　　官為不起訴處分），得款一千八百元朋分花用。嗣因
　　　　　三人行竊時，為乙○○查覺並記下甲○○所駕貨車之
 　　　　車牌號碼並報警處理，為警循租車資料而查獲上情。
二、案經台北縣政府警察局樹林分局、板橋分局報請台灣板橋地
    方法院檢察署檢察官偵查起訴，被告戊○○於準備程序中對
    被訴事實為有罪之陳述，本院合議庭裁定由受命法官獨任行
    簡式審判程序。
    理  由
一、訊據被告戊○○對於上揭時地結夥三人以上竊盜之犯罪事實
    ，於警詢時及偵審中坦承不諱，核與同案被告丙○○、甲○○供述之情節大致相符，並與被害人丁○○、己○○、乙○○在警詢中指訴失竊之情節，及證人朱榮標、李鴻章在偵查
    中證述之情節一致，並有被害人丁○○、己○○、乙○○出
    具之贓物認領保管單三紙、陳志賢名義汽車出租約定書一紙
    ，現場及贓物照片八張在卷可稽。本案事證明確，被告戊○○之竊盜犯行洵堪認定，應依法論科。
二、核被告戊○○於事實欄編號（一）、（三）之竊盜行為，係
　　犯刑法第三百二十一條第一項第四款之結夥三人以上加重竊
  　盜罪；所為事實欄編號（二）之行為，係犯刑法第三百二十
    條第一項之普通竊盜罪。其先後三次竊盜犯行，時間緊接，
    所犯均係犯罪構成要件相同之罪，顯係基於概括之犯意為之
    ，為連續犯，應依刑法第五十六條之規定論以一刑法第三百
    二十一條第一項第四款之結夥三人以上加重竊盜罪，並加重
    其刑。被告戊○○所為事實欄編號（一）之犯行與丙○○、
    不詳真實姓名綽號「阿川」之成年男子間；所為事實欄編號
    （三）之犯行與甲○○、不詳真實姓名綽號「阿祥」之成年
    男子間，有犯意之聯絡及行為之分擔，為共同正犯。爰審酌
    被告戊○○犯罪之動機、目的、手段，所竊財物之價值，犯
    罪所生之損害，及其犯罪後坦承犯行，態度尚稱良好等一切
    情狀，量處如主文所示之刑，以資懲儆。
三、被告戊○○除上開竊盜犯罪外，另涉多起機車竊案，業經台
    灣板橋地方法院檢察署檢察官提起公訴（九十四年度偵字第
    五七二二、五九一０、八七三二號），惟均係另行起意，與
    本案無連續犯關係，業據被告戊○○在該案偵查中陳明，非
    本案起訴效力所及，本院自毋庸併予審理，附此敘明。
據上論斷，應依刑事訴訟法第第二百七十三條之一第一項、第二
百九十九條第一項前段，刑法第二十八條、第五十六條、第三百
二十一條第一項第四款，判決如主文。
本案經檢察官侯名皇到庭執行職務。
中　　華　　民　　國　　94　　年　　9 　　月　　30　　日
                          臺灣板橋地方法院刑事第一庭
　                            法　官　鄭　水　銓
以上正本證明與原本無異。
如不服本判決，應於判決送達後十日內，向本院提出上訴狀。
                              書記官　張　文　惠
中　　華　　民　　國　　94　　年　　10　　月　　4 　　日
附錄本案論罪科刑法條全文：
刑法第三百二十一條
犯竊盜罪而有左列情形之一者，處六月以上五年以下有期徒刑：
一、於夜間侵入住宅或有人居住之建築物、船艦或隱匿其內而犯
　　之者。
二、毀越門扇、牆垣或其他安全設備而犯之者。
三、攜帶兇器而犯之者。
四、結夥三人以上而犯之者。
五、乘火災、水災或其他災害之際而犯之者。
六、在車站或埠頭而犯之者。前項之未遂犯罰之。
